【裁判字號】    97,訴,617
【裁判日期】    970818
【裁判案由】    違反槍砲彈藥刀械管制條例
【裁判全文】
臺灣臺南地方法院刑事判決               97年度訴字第617號
公  訴  人  臺灣臺南地方法院檢察署檢察官
被      告  乙○○
指定辯護人  本院公設辯護人余訓格
上列被告因違反槍砲彈藥刀械管制條例案件，經檢察官提起公訴
（97年度偵字第1777號、2557號），本院判決如下：
    主  文
乙○○未經許可，持有可發射子彈具有殺傷力之槍枝，處有期徒
刑貳年，併科罰金新臺幣陸萬元，罰金如易服勞役，以新臺幣壹
仟元折算壹日，扣案之槍枝壹枝（槍枝管制編號0000000
000號），沒收。緩刑肆年。
    事  實
一、乙○○明知未經許可，不得持有可發射子彈具殺傷力之槍枝
    ，竟於民國96年12月底某日，利用網際網路連結雅虎拍賣網
    站，以新臺幣（下同）5,000餘元之代價，向某姓名不詳之
    成年人購得可發射子彈具殺傷力之槍枝1枝，及不具殺傷力
    之12公克瓦斯鋼瓶4瓶、6公釐銅彈1包等物，將之藏放於臺
    南縣北門鄉永華村井子腳13號之8住處房間內，自斯時起未
    經許可而持有上開槍枝。嗣經警於97年1月14日下午5時22分
    許前往其上開住處搜索，當場扣得上開物品，始查悉上情。
二、案經臺中市警察局移送臺灣臺南地方法院檢察署檢察官偵查
    起訴。
    理  由
一、訊據被告乙○○對於上開犯行迭於警詢及偵、審中坦承不諱
    （見警卷第3頁、偵查卷第6、7、22頁；本院卷第16、38頁
    ），並有搜索扣押筆錄、現場照片4張（警卷第11至12頁）
    在卷，及上開槍枝及搭配該瓦斯槍使用之12公克瓦斯鋼瓶4
    瓶及不詳數量之6公釐銅彈1包扣案可資佐證。又前開扣案槍
    枝經送請內政部警政署刑事警察局以性能檢驗法、試射法、
    動能測試法鑑驗結果，認該送鑑長槍1枝（槍枝管制編號000
    0000000號），係氣體動力式槍枝，以小型高壓氣體鋼瓶內
    氣體為發射動力，經以金屬彈丸測試3次結果，其中彈丸（
    直徑6.0MM、重量0.88G）最大發射速度為151公尺/秒，計算
    動能為10焦耳，換算其單位面積動能為35焦耳/平方公分，
    此有內政部警政署刑事警察局97年2月19日刑鑑字第0970017
    606號槍彈鑑定書1件附卷可稽（見偵查卷第9至12頁）。又
    依該局針對活豬進行射擊測試之結果，彈丸單位面積動能達
    每平方公分24焦耳者，足以穿入豬隻皮肉層，另依日本科學
    警察研究所之研究結果，彈丸單位面積動能達每平方公分20
    焦耳者，則足以穿入人體皮肉層，此有前揭槍彈鑑定書可憑
    。則本件扣案槍枝，經試射結果‧單位面積動能高於每平方
    公分24焦耳，顯見扣案之槍枝足以穿入人體皮肉層，應認具
    有殺傷力，而屬槍砲彈藥刀械管制條例第4條第1項第1款所
    指具有殺傷力之槍枝無誤。綜此，本件事證明確，被告犯行
    洵堪認定，應依法論科。
二、論罪科刑：
    核被告乙○○所為，係違反槍砲彈藥刀械管制條例第8條第
    4項之未經許可，持有可發射子彈具有殺傷力之槍枝罪。被
    告所犯上開罪名之法定刑，係3年以上10年以下有期徒刑，
    併科新臺幣700萬元以下罰金，然被告持有扣案槍枝之目的
    僅在自己把玩，而其所持有之前揭槍枝之殺傷力非高，本案
    亦查無被告持槍從事其他不法行為之事證，以被告觸犯本罪
    之原因背景及具體情狀，顯屬情輕法重，在客觀上足以引起
    社會一般人之同情，縱使宣告法定最低度刑猶嫌過重，爰依
    刑法第59條之規定，予以酌減其刑。爰審酌被告持有前開槍
    枝，對於社會治安雖具有相當之危害性，惟其持有期間僅數
    月，其復無任何前科非行，素行良好，有臺灣高等法院被告
    前案紀錄表附卷可考，教育程度為專科畢業，於某醫療儀器
    公司從事技術師工作，有正當職業，且其犯後坦承全部犯行
    ，犯後態度良好等一切情狀，量處如主文所示之刑，並諭知
    罰金易服勞役之標準。再被告未曾因犯罪受刑之宣告，有前
    述前案紀錄表可憑，其因一己喜好喜愛把玩槍枝，一時失慮
    ，致罹刑典，經此偵查及審判程序，應知警惕，信無再犯之
    虞，本院認前揭所宣告之刑，以暫不執行為適當，爰併諭知
    緩刑4年，以勵自新。扣案之前開槍枝（槍枝管制編號00000
    00000號）確實具有殺傷力，業經鑑驗如前所述，為違禁物
    ，應依刑法第38條第1項第1款，不問屬於被告所有與否，予
    以宣告沒收。
三、又本件扣案瓦斯鋼瓶4瓶及6公釐銅彈1包等物，經送內政部
    警政署刑事警察局鑑定結果，認：送鑑6MM銅珠1包，均係屬
    金屬彈丸，送鑑12G瓦斯鋼瓶4瓶，認均係小型高壓氣體鋼瓶
    ，均不具殺傷力，亦有前開鑑定書在卷可參，故該等物品非
    屬違禁物，應無從宣告沒收，併此敘明。
據上論斷，應依刑事訴訟法第299條第1項前段，槍砲彈藥刀械管
制條例第8條第4項，刑法第11條前段、第59條、第42條第3項前
段、第74條第1項第1款、第38條第1項第1款，判決如主文。
本案經檢察官甲○○到庭執行職務。
中    華    民    國    97    年    8     月    18    日
                  刑事第十三庭  審判長法  官  張維君
                                      法  官  陳淑勤
                                      法  官  莊玉熙
以上正本證明與原本無異。
如不服本判決應於收受本判決後10日內向本院提出上訴書狀，並
應敘述具體理由。如未敘述上訴理由者，應於上訴期間屆滿後20
日內向本院補提理由書狀（均須按他造當事人之人數附繕本）「
切勿逕送上級法院」。
                                      書記官  余富誠
中    華    民    國    97    年    8     月    19    日
附錄本案論罪科刑法條
槍砲彈藥刀械管制條例第8條第4項
未經許可，持有、寄藏或意圖販賣而陳列第一項所列槍枝者，處
三年以上十年以下有期徒刑，併科新臺幣七百萬元以下罰金。


司法院資訊處製作；財團法人民間司法改革基金會備份。
